# 会计利润与所得税费用调整表是干嘛用的

提问人：靓仔 7908 时间：2019-08-26 15:14:06
之前做底稿只知道这张表要填，但不清楚为何要填，有何作用。现在在做一家公司的国外子公司审计，是否还需要填制此表？谢谢大家。

回答人：chenyiwei
引入递延所得税的会计方法，其中一项考虑就是确立会计利润（利润总额）
与所得税费用之间的配比关系。即，在就暂时性差异确认了递延所得税资产或负债，且对应影响数计入所得税费用（递延所得税费用）的情况下，利润总额与所得税费用（含当期所得税费用、递延所得税费用）之间的比例关系是成立的。
你说的这张调节表，就是为了显示排除已确认递延所得税的暂时性差异和可抵扣亏损项目后，其他事项对所得税费用的影响程度。

回答人：chenyiwei
对于 “现在在做一家公司的国外子公司审计，是否还需要填制此表”，一般考虑取决于你本次审计的目的。
如果是为了提供给境内母公司编制合并报表的基础资料，则根据母公司规定的附注格式，确定是否需要填写这张表；如果是专项审计，则依据委托方和报告预期使用者的信息需求确定。